臺灣臺南地方法院臺南簡易庭民事判決
110年度南簡字第1634號
原      告   高雄銀行股份有限公司

法定代理人  董瑞斌
訴訟代理人  許永裕
            吳昇峰
被      告  鄭詠耀即鄭大冠

兼  前一人
訴訟代理人  許秀珍
上列當事人間請求清償借款事件，本院於民國110年12月16日言
詞辯論終結，判決如下：
    主      文
被告鄭詠耀即鄭大冠應於繼承被繼承人鄭萬利之遺產範圍內，與
被告許秀珍連帶給付原告新臺幣壹拾參萬玖仟陸佰肆拾捌元，及
自民國109年7月1日起至清償日止，按週年利率百分之0.9計算之
利息，暨自民國109年8月2日起至清償日止，逾期六個月以內者
，按上開利率百分之十，逾期超過六個月者，按上開利率百分之
二十計算之違約金。
訴訟費用新臺幣壹仟肆佰肆拾元，由被告鄭詠耀即鄭大冠於繼承
被繼承人鄭萬利之遺產範圍內，與被告許秀珍連帶負擔。
本判決得假執行。 
    事實及理由
一、原告起訴主張：訴外人鄭映虹前就讀私立高雄醫學大學，邀
    同訴外人鄭萬利、被告許秀珍擔任連帶保證人，於民國98年
    8月31日與原告簽訂就學貸款額度新臺幣（下同）80萬元放
    款借據，依放款借據第4條第4款約定借款人應於該階段學業
    完成後滿一年之日為開始償還日期。鄭映紅於102年6月畢業
    ，應自103年7月1日起攤還借款，期間經申請延期償還，而
    訴外人鄭萬利於100年9月7日死亡，鄭萬利之繼承人許秀珍
    、鄭詠耀即鄭大冠、鄭映虹等三人均未拋棄繼承；訴外人鄭
    映虹於繼承鄭萬利之遺產後之105年3月21日死亡，因此被告
    鄭詠耀即鄭大冠應於繼承被繼承人鄭萬利之遺產範圍內，與
    被告許秀珍連帶負全部清償責任。惟被告等自109年7月1日
    起未還款亦未申請延期，依約已喪失期限利益，爰聲明求為
    判決如主文第1項所示。
二、被告兼訴訟代理人許秀珍則以：確實有向原告借款，我是擔
    任保證人，我想要還款，但是沒有能力，我先生跟女兒都過
    世，我現在也五、六十歲等語，資為抗辯。
三、得心證之理由：
（一）原告主張之前揭事實，業據提出與其所述相符之就學貸款
      申請撥款書、放款客戶授信明細查詢單、放款借據、利率
      資料、戶籍謄本、繼承系統表、臺灣臺南地方法院110年1
      0月26日南院武家厚100年度司繼字第2454號函為憑，且為
      被告所不爭執，堪信原告主張為真實。
（二）被告雖以無能力返還云云置辯，惟其所辯並非得拒絕返還
      積欠借款之法律上理由，自不足採。
（三）從而，原告本於消費借貸、連帶保證及繼承之法律關係，
      請求被告鄭詠耀即鄭大冠於繼承被繼承人鄭萬利之遺產範
      圍內，與被告許秀珍連帶給付如主文第1項所示之本金、
      利息及違約金，核屬有據。
四、按共同訴訟人因連帶或不可分之債敗訴者，應連帶負擔訴訟
    費用；法院為終局判決時，應依職權為訴訟費用之裁判，民
    事訴訟法第85條第2項、第87條第1項分別定有明文。查本件
    訴訟費用額為1,440元（即第一審裁判貴），應由敗訴之被
    告鄭詠耀即鄭大冠就其繼承所得之遺產範圍內與被告許秀珍
    連帶負擔，爰依職權確定如主文第2項所示。
五、本判決係就民事訴訟法第427條第1項所定適用簡易程序所為
    被告敗訴之判決，依同法第389條第1項第3款之規定，應依
    職權宣告假執行。
六、據上論結，本件原告之訴為有理由，依民事訴訟法第436條
    第2項、第85條第2項、第87條第1項、第389條第1項第3款，
    判決如主文。
中　　華　　民　　國　　110 　年　　12　　月　　30　　日
                        臺灣臺南地方法院臺南簡易庭
                              法  官  王 獻 楠
上為正本係照原本作成。
如不服本判決，應於送達後20日內，向本院提出上訴狀並表明上
訴理由，如於本判決宣示後送達前提起上訴者，應於判決送達後
20日內補提上訴理由書（須附繕本），如委任律師提起上訴者，
應一併繳納上訴審裁判費。
中　　華　　民　　國　　110 　年　　12　　月　　30　　日
                              書記官  蕭 雅 文